【裁判字號】    99,易,145
【裁判日期】    990528
【裁判案由】    竊盜
【裁判全文】
臺灣宜蘭地方法院刑事判決               99年度易字第145號
公  訴  人  臺灣宜蘭地方法院檢察署檢察官
被      告  乙○○
上列被告因竊盜案件，經檢察官提起公訴（99年度偵字第660號
），本院判決如下︰
    主  文
乙○○犯攜帶兇器竊盜罪，累犯，處有期徒刑捌月。
    犯罪事實
一、乙○○前於民國88年間，因竊盜等案件，經本院以88年度訴
    字第293號判處有期徒刑1年，緩刑4年確定，嗣遭撤銷緩刑
    ；嗣又於91年間因竊盜案件，經本院以91年易字第356號判
    處有期徒刑10月確定；於92年間因竊盜案件，經本院以92年
    度簡上字第25號判處有期徒刑8月確定，並與其所犯他案偽
    造文書等案件經裁定應執行有期徒刑1年確定；上開有期徒
    刑於民國94年11月13日縮刑期滿執行完畢。復於96年間因竊
    盜案件，經臺灣花蓮地方法院以96年度易字第193號判處有
    期徒刑6月確定，嗣經減刑為有期徒刑3月，於97年5月22日
    縮刑期滿執行完畢（構成累犯）。又於98年間因竊盜案件，
    經台灣板橋地方法院以98年度簡字第6092號判處有期徒刑6
    月確定。詎仍不知悔改，於99年1月19日上午11時許，至宜
    蘭縣五結鄉○○路22-11號「興安宮」，見廟內置有香油錢
    櫃，意圖為自己不法之所有，於同日上午11時22分許，持其
    隨手取得他人所有、客觀上對於他人生命、身體具有危險性
    而足供兇器使用之螺絲起子1支為工具（未扣案），撬開損
    壞廟內之標示為「隨緣箱」之香油錢櫃（毀棄損壞部分，未
    據告訴），竊取香油錢櫃內之新臺幣（下同）2760元得手，
    嗣隨即為甲○○發現，乙○○即立刻駕駛其兄游國蓮所有之
    車號IA-4707號自用小客車離去，嗣經員警循線查悉上情。
二、案經宜蘭縣政府警察局羅東分局報告台灣宜蘭地方法院檢察
    署檢察官偵查起訴。
    理  由
一、本件所引用之被告以外之人即甲○○、游國蓮於警詢時之證
    述，被告於本院審理時表示同意作為證據，復未於言詞辯論
    終結前聲明異議，依刑事訴訟法第159條之5第2項、第1項規
    定，視為同意作為證據；本院並審酌該被告以外之人所為陳
    述作成之情況，均係出於自由意志，並無證明力顯然過低之
    情形，亦無顯不可信之情狀，認為適當，應有證據能力。另
    本院下列所引用卷內之文書證據之證據能力部分，並無證據
    證明係公務員違背法定程序所取得，且檢察官、被告於本院
    亦均未主張排除下列文書證據之證據能力，且迄本院言詞辯
    論終結前均未表示異議，本院審酌前揭文書證據並無顯不可
    信之情況與不得作為證據之情形，依刑事訴訟法第158條之4
    反面解釋及第159條之4之規定，應認有證據能力，合先敘明
    。
二、被告固坦承有前揭竊行，惟辯稱：伊所持螺絲起子1支係屬
    小型，應該不算是兇器云云。經查，被告前揭犯行，業據證
    人游國蓮、甲○○於警詢時指述在卷，並經本院傳訊證人甲
    ○○到庭證述明確，且有現場照片、贓物認領保管單在卷可
    稽，堪認屬實。被告雖辯以前詞，且被告所持用之螺絲起子
    1支並未扣案，惟被告犯案時所持之螺絲起子長約15公分，
    並持以插入廟內香油錢櫃門縫將櫃門撬開，而該香油錢櫃係
    檜木實木之材質，櫃門厚度約2公分等情，業經證人甲○○
    於本院審理時證述綦詳，並有現場香油錢櫃照片附卷可參，
    則被告所持之螺絲起子既長約15公分，又得以將檜木實木材
    質、厚約2公分之香油錢櫃櫃門撬開，其質地自屬堅硬、外
    型尖銳之工具，於客觀上對於他人之生命、身體當具有相當
    之危險性而足供兇器使用，則被告前揭所辯，實難為其有利
    之認定。從而，本件事證明確，應依法論科。
三、核被告所為，係犯刑法第321條第1項第3款之攜帶凶器竊盜
    罪。又被告曾有上開前科紀錄並經執行有期徒刑完畢，於5
    年內再犯本件最重本刑為有期徒刑以上之罪，為累犯，爰依
    法加重其刑。爰審酌被告年輕力盛，不思以正當方法賺取所
    需，對於他人財產權利未予尊重，且前有多次竊盜前科，經
    判處刑罰卻仍未悔改，惟考量被告犯後已將竊得之金錢返還
    被害人，及於本院審理時坦承確有行竊之犯後態度等一切情
    狀，量處如主文所示之刑。公訴人請求判處被告有期徒刑10
    月，尚嫌過重。至被告持以行竊之螺絲起子1支（未扣案）
    ，被告否認為其所有，亦無其他證據顯示為被告所有之物，
    自不得予以宣告沒收，末此敘明。
據上論斷，應依刑事訴訟法第299條第1項前段，刑法第321條第1
項第3款、第47條第1項，判決如主文。
本案經檢察官劉憲英到庭執行職務
中    華    民    國    99    年    5     月    28    日
                  刑事第四庭法  官  陳雪玉
以上正本證明與原本無異。
如不服本判決應於收受送達後十日內向本院提出上訴書狀，並應
敘述具體理由；其未敘述上述理由者，應於上訴期間屆滿後二十
日內向本院補提理由書(均須按他造當事人之人數附繕本)「切勿
逕送上級法院」。
                            書記官  陳建宇
中    華    民    國    99    年    5     月    28    日
附錄本案論罪科刑法條：
中華民國刑法第321條第1項第3款
（加重竊盜罪）
犯竊盜罪而有左列情形之一者，處6月以上、5年以下有期徒刑：
三、攜帶兇器而犯之者。

司法院資訊處製作；財團法人民間司法改革基金會備份。
